【裁判字號】    89,易,1748
【裁判日期】    890613
【裁判案由】    傷害
【裁判全文】
臺灣板橋地方法院刑事判決                      八十九年度易字第一七四八號
    公  訴  人  臺灣板橋地方法院檢察署檢察官
    被      告  乙○○
右列被告因傷害案件，經檢察官提起公訴（八十九年度偵字第三○四七號），本院判
決如左：
    主      文
乙○○傷害人之身體，處有期徒刑肆月，如易科罰金以參佰元折算壹日。
扣案之破裂酒瓶頭壹個沒收。
    事      實
一、乙○○於民國八十九年二月七日晚上六時三十分許，在台北縣板橋市○○街八一
    號處，因細故與甲○○發生爭執而起糾紛，竟基於傷害之犯意，隨手撿拾他人棄
    置於地，而以所有意思先占取得所有權之破裂酒瓶頭一個，朝甲○○刺擊多次，
    致甲○○因而受有頸部外傷併左側一處深處撕裂傷長約三公分、深度一點五公分
    及右手掌三處撕裂傷各均一公分等傷害。
二、案經甲○○訴由台北縣警察局板橋分局報請台灣板橋地方法院檢察署檢察官偵查
    起訴。
    理     由
一、訊之被告乙○○對其於前開時地與告訴人甲○○發生爭執而隨手撿拾破裂酒瓶頭
    揮向甲○○之事實固供承不諱，惟辯稱：當時其亦遭甲○○父子共同毆打，其係
    因一時緊張始持酒瓶揮向甲○○，並不確定是否有致甲○○成傷，其非故意傷害
    人云云。惟查，被告右揭故意傷害人之事實，業據告訴人甲○○於警訊及偵查中
    均指訴甚詳，並經證人即在場之林穎樂、解清輝分別於警訊或偵查中證述上情無
    訛，並有甲○○所提板橋中興醫院特種診斷證明書一件附於偵查卷及破裂酒瓶頭
    一個扣案足憑；則被告於警訊及偵審中既均自承有與告訴人甲○○互毆，並持破
    裂酒瓶頭揮刺甲○○之情不虛（見偵查卷第四、五、二二頁及本院八十九年五月
    三十日審判筆錄），參以其與告訴人甲○○因發生爭執而起糾紛，其即基於傷害
    之犯意，而隨手撿拾他人棄置之破裂酒瓶頭一個，朝甲○○刺擊多次，此非無可
    能，且觀諸告訴人所受之傷均係撕裂傷，有上述診斷證明書可參，益徵甲○○所
    受前述之傷，應係被告持破裂酒瓶頭刺傷所造成無訛，縱甲○○確有夥同他人毆
    打其成傷，此僅係甲○○是否涉犯傷害罪之問題，仍無礙其傷害犯行之成立，是
    被告前開所辯，應係事後卸責之詞，尚難採信，本件事證已臻明確，被告之犯行
    堪以認定。
二、被告所為，核係犯刑法第二百七十七條第一項之普通傷害罪。爰審酌被告之素行
    ，其與甲○○因細故發生糾紛，竟相互毆打成傷，與被害人所受傷害之程度非輕
    暨其犯罪之目的、手段及犯罪後態度非佳仍飾詞否認犯行等一切情狀，量處如主
    文所示之刑，並諭知易科罰金之折算標準，以示懲儆。
三、至扣案之破裂酒瓶頭一個，係他人棄置而由被告撿拾並以所有之意思，先占取得
    所有權以供傷害告訴人所用之物，此據被告陳明在卷，爰依刑法第三十八條第一
    項第二款之規定宣告沒收，附此敘明。
據上論斷，應依刑事訴訟法第二百九十九條第一項前段，刑法第二百七十七條第一項
、第四十一條、第三十八條第一項第二款，罰金罰鍰提高標準條例第一條前段、第二
條，判決如主文。
本案經檢察官蔡顯鑫到庭執行職務
中      華      民      國      八十九      年      六    月    十三    日
                                      臺灣板橋地方法院刑事第一庭
                                          法  官  邱 靜 琪
右正本證明與原本無異
如不服本判決，應於送達後十日內向本院提出上訴狀
                                          書記官  劉 日 賓
中      華      民      國      八十九      年      六    月    十四    日
附錄本案論罪科刑法條全文：
刑法第二百七十七條第一項
傷害人之身體或健康者，處三年以下有期徒刑、拘役或一千元以下罰金。
犯前項之罪因而致人於死者，處無期徒刑或七年以上有期徒刑，致重傷者，處三年以
上十年以下有期徒刑。


司法院資訊處製作；財團法人民間司法改革基金會備份。
